臺灣板橋地方法院刑事判決　　　　　　　96年度訴字第1112號
公　訴　人　臺灣板橋地方法院檢察署檢察官
被　　　告　甲○○
　　　　　　　　　　（另案於臺灣臺北監獄臺北分監執行中）
上列被告因違反毒品危害防制條例案件，經檢察官提起公訴（96
年度毒偵字第938 號），本院以簡式審判程序審理，判決如下：
    主  文
甲○○施用第一級毒品，處有期徒刑捌月。扣案包裝袋壹個內所
含之第一級毒品海洛因殘渣（量微無法秤重）沒收銷燬；包裝袋
壹個沒收。
    事  實
一、甲○○前於民國93年間因施用毒品案件，經臺灣臺北地方法
    院以93年度毒聲字第272 號裁定送觀察、勒戒後，認有繼續
    施用毒品之傾向，再經同法院以93年度毒聲字第505 號裁定
    令入戒治處所施以強制戒治，自94年2 月18日起停止戒治，
    所餘期間付保護管束，至94年7 月23日縮刑期滿，未經撤銷
    停止戒治，視為強制戒治期滿執行完畢，並由臺灣臺北地方
    法院檢察署檢察官以94年度戒毒偵字第31號為不起訴處分確
    定。復於95年間因二次施用毒品案件，經本院分別以95年度
    簡字第6687號判決處有期徒刑6 月確定（現在監執行中）、
    以95年度訴字第563 號判決處有期徒刑8 月（尚未確定送執
    行，均不致使本件犯罪構成累犯）。詎甲○○仍不知根絕毒
    癮，於上開強制戒治執行完畢後5 年內，基於施用第一級毒
    品海洛因之犯意，於96年1 月24日下午某時（起訴書略載為
    96年1 月24日23時40分許為警採尿前回溯26小時內之某時）
    ，在臺北市○○○路某處麥當勞速食店之廁所內，以將海洛
    因置入針筒加水稀釋後施打之方法，施用第一級毒品海洛因
    1 次。嗣為警於同日19時45分許，在其位於臺北縣中和市○
    ○街3 號4 樓之2 查獲，並扣得甲○○所有、供其施用第一
    級毒品海洛因所用之包裝袋1 個（內含第一級毒品海洛因殘
    渣，量微無法秤重），經採集甲○○之尿液送驗結果，呈鴉
    片類之陽性反應，始悉上情。
二、案經臺北市政府警察局內湖分局報請臺灣板橋地方法院檢察
    署檢察官偵查起訴。本院於準備程序進行中，被告就被訴事
    實為有罪之陳述，經告知簡式審判程序之旨，並聽取當事人
    之意見後，本院合議庭裁定由受命法官獨任進行簡式審判程
    序。
    理  由
一、上揭事實，業據被告甲○○於本院審理時坦承不諱，並有包
    裝袋1 個扣案可證，而上開扣案物內所含之殘渣，量微無法
    秤重，經警依聯勤二０四廠製造之毒品檢驗包鑑驗結果，呈
    海洛因反應，有臺北市政府警察局內湖分局毒品初步鑑驗報
    告單1 紙在卷足憑。又被告於96年1 月24日為警查獲後，經
    採集其尿液送驗結果，呈鴉片類之陽性反應，有尿液檢體姓
    名對照表、臺灣尖端先進生技醫藥股份有限公司96年2 月5
    日濫用藥物檢驗報告各1 件附卷足稽。按海洛因經注射或吸
    入人體後，約80 %於24小時內自尿中排出，一般而言，尿液
    中能否驗出嗎啡陽性反應與其投與量、投與途徑、採尿時間
    、個人體質及檢測方法之靈敏度有關，國外曾有文獻報導注
    射6 毫克之海洛因鹽酸鹽，其代謝物嗎啡之平均可檢出時限
    約為26小時，此經行政院衛生署藥物食品檢驗局以81年9 月
    8 日（81）藥檢壹字第81 14885號函述綦詳，為本院承辦毒
    品案件職務上所已知。被告上開採尿送驗結果，既檢驗出海
    洛因之代謝物嗎啡，而判定呈鴉片類之陽性反應，並有上開
    扣案物佐證，足以擔保其自白確與事實相符，而值採信。此
    外，被告前於93年間因施用毒品案件，經臺灣臺北地方法院
    以93年度毒聲字第272 號裁定送觀察、勒戒後，認有繼續施
    用毒品之傾向，再經同法院以93年度毒聲字第505 號裁定令
    入戒治處所施以強制戒治，自94年2 月18日起停止戒治，所
    餘期間付保護管束，至94年7 月23日縮刑期滿，未經撤銷停
    止戒治，視為強制戒治期滿執行完畢，並由臺灣臺北地方法
    院檢察署檢察官以94年度戒毒偵字第31號為不起訴處分確定
    等情，亦有全國施用毒品案件紀錄表、臺灣高等法院被告前
    案紀錄表各1 件可考。綜上所述，本案事證明確，被告犯行
    堪予認定，應依法論科。
二、按海洛因係屬毒品危害防制條例第2 條第2 項第1 款所定之
    第一級毒品，是核被告所為，係犯毒品危害防制條例第10條
    第1 項之施用第一級毒品罪。其持有第一級毒品海洛因之低
    度行為，為施用之高度行為所吸收，不另論罪。爰審酌被告
    前因施用毒品，曾接受強制戒治執行完畢，並獲不起訴處分
    之寬典，仍不思根絕毒癮，再次漠視法令而犯本罪，非但戕
    害自我身心健康，且足以敗壞社會風氣，對於社會治安亦潛
    有相當之威脅，兼衡其犯罪之動機、目的、手段，及犯後坦
    承犯行、態度尚佳等一切情狀，量處如主文所示之刑，以示
    懲儆。扣案包裝袋1 個內所含之海洛因殘渣（量微無法秤重
    ），為本案查獲之第一級毒品，不問屬於犯人與否，應依毒
    品危害防制條例第18條第1 項前段沒收銷燬；至於包裝袋1
    個本身，則為被告所有，供其施用第一級毒品海洛因所用之
    物，業據被告供承在卷，爰依刑法第38條第1 項第2 款規定
    宣告沒收之。
據上論斷，應依刑事訴訟法第273 條之1 第1 項、第299 條第1
項前段，毒品危害防制條例第10條第1 項、第18條第1 項前段，
刑法第11條前段、第38條第1 項第2 款，判決如主文。
本案經檢察官沈志成到庭執行職務。
中　　華　　民　　國　　96　　年　　5 　　月　　4 　　日
                  刑事第十五庭　法　官　朱嘉川
以上正本證明與原本無異。
如不服本判決，應於判決送達後10日內，向本院提出上訴狀。
                                書記官　陳聖儒
中　　華　　民　　國　　96　　年　　5 　　月　　8 　　日
附錄本案論罪科刑法條全文：
毒品危害防制條例第10條：
施用第一級毒品者，處6 月以上5 年以下有期徒刑。
施用第二級毒品者，處3 年以下有期徒刑。
